【裁判字號】    96,訴,342
【裁判日期】    970104
【裁判案由】    傷害致死等
【裁判全文】
臺灣臺南地方法院刑事判決
公  訴  人    臺灣臺南地方法院檢察署檢察官
被      告    丁○○
              戊○○
上二被告共同  彭大勇律師
選任辯護人    林士龍律師
被      告    丙○○
選任辯護人    洪錫鵬律師
被      告    甲○○
                        號
              己○○
上二被告共同  江信賢律師
選任辯護人    蔡麗珠律師
              曾靖雯律師
被      告    乙○○
選任辯護人    何建宏律師
上列被告等因傷害致死等案件，經檢察官提起公訴（九十五年度
偵字第一二０三五號、九十五年度少連偵字第十六號、第二０號
），本院判決如下：
    主  文
丁○○、戊○○成年人與少年共同傷害人之身體，因而致人於死
，各處有期徒刑參年，各減為有期徒刑壹年陸月。
丙○○、己○○、乙○○共同傷害人之身體，因而致人於死，各
處有期徒刑貳年，各減為有期徒刑壹年。各緩刑伍年。緩刑期內
均付保護管束，並各應於本判決確定之翌日起貳年內，依執行檢
察官之命令，向指定之公益團體、地方自治團體或社區，提供壹
佰貳拾小時之義務勞務。
甲○○共同傷害人之身體，因而致人於死，處有期徒刑參年捌月
，減為有期徒刑壹年拾月。
    事  實
一、緣丁○○前於民國（下同）九十五年二月四日中午十二時許
    ，在嘉義市後火車站以新臺幣（下同）五萬元之代價（當場
    交付現金四萬二千元，尾款八千元尚未給付），向癸○○購
    得電玩出牌控制器一組後，經測試因無法使用，幾經交涉要
    求退貨還款，癸○○均置之不理，避不見面。丁○○乃與其
    弟戊○○共同謀議由戊○○偽裝成新買家與癸○○聯絡，引
    誘癸○○出面，雙方約定於同年二月六日晚間九時許，在臺
    南市○○路○段麥當勞前見面交易。丁○○、戊○○確認與
    癸○○交易之時間、地點後，即商議與癸○○會面時，除了
    逼迫癸○○返還前開貨款四萬二千元外，尚要將其教訓修理
    一番後，再將之抓往警局報案。遂由戊○○聯繫甲○○（七
    十六年一月三十日生，行為時已滿十八歲，尚未滿二十歲）
    、己○○（七十六年三月四日生，行為時已滿十八歲，尚未
    滿二十歲）及少年陳○杰（七十九年七月九日生，行為時尚
    未滿十八歲，姓名詳卷，現由本院少年法庭以九十六年度訴
    字第十三號審理中），說明其兄丁○○遭人詐騙等情，並邀
    約其等屆時共同設局逼使癸○○退貨還款及對其報復修理，
    經其等同意後，再由己○○以前開事由邀約丙○○（七十六
    年五月十二日生，行為時已滿十八歲，尚未滿二十歲）及少
    年蔡○傑（七十七年三月十八日生，行為時尚未滿十八歲，
    姓名詳卷，現由本院少年法庭以九十六年度少訴字第十九號
    審理中）共同前往。嗣於同年二月六日晚間七時許，先由戊○○駕駛車牌號碼0000000號廂型車（下簡稱前開廂
    型車）搭載甲○○，至臺南縣新市鄉遠東技術學院旁「統一
    便利超商」，搭載丙○○、蔡○傑、己○○、陳○杰後，續
    至臺南縣新化鎮圓環旁之「統一便利超商」巧遇乙○○（七
    十七年一月二十六日生，行為時已滿十八歲，尚未滿二十歲
    ）及少年鄭○翔（七十八年四月二十八日生，行為時尚未滿
    十八歲，姓名詳卷，現由本院少年法庭以九十六年度少訴字
    第四號審理中）、吳○霖（七十八年五月五日生，行為時尚
    未滿十八歲，姓名詳卷，現由本院九十六年度少訴字第四號
    審理中），經詢問後該三人亦表明欲共同前往，途中再與駕
    駛車牌號碼0000000號自小客車（下簡稱前開自小客
    車）之丁○○會合後共同前往約定交易地點即臺南市○○路
    ○段麥當勞前，戊○○於途中並將前開謀議內容告知甲○○
    、己○○、丙○○、乙○○、陳○杰、蔡○傑、吳○霖、鄭
    ○翔，並得其等允諾，惟其等擔憂遭癸○○當場識破逃逸，
    故兩車行至臺南市○○○路○段與東門路交岔路口之「千越
    加油站」時，改由甲○○駕駛前開自小客車搭載己○○偽裝
    成買家前往與癸○○會面，戊○○則駕駛前開廂型車搭載丁○○、丙○○、乙○○、蔡○傑、陳○杰、鄭○翔、吳○霖
    等人隨行在後。
二、丁○○、戊○○、甲○○、己○○、丙○○、乙○○、陳○
    杰、蔡○傑、吳○霖、鄭○翔乃共同基於妨害自由及在客觀
    上均能預見眾人如共同或輪流以手、腳、器具毆打他人之身
    體，尤其係頭部、臉部等脆弱部位，因出手輕重難以控制，
    將可能造成他人因頭部外傷、顱內出血、腦部受傷等原因致
    死之情況下，仍共同基於傷害人身體之犯意聯絡，於九十五
    年二月六日晚間九時許，先由甲○○駕駛上開自小客車搭載
    己○○至臺南市○○路○段麥當勞前與癸○○碰面，並經癸○○導引至麥當勞對面之臺南市○○路○段五０三巷六號前
    （晶晶麵包店旁巷內），由己○○偽裝成買家下車與癸○○
    接洽，同時戊○○駕駛上開廂型車搭載丁○○、丙○○、乙○○、陳○杰、蔡○傑、吳○霖、鄭○翔等人尾隨出現該處
    ，茲因丁○○放下車窗遭癸○○發現，癸○○見狀欲逃離現
    場，甲○○、丁○○、戊○○、丙○○、蔡○傑、陳○杰隨
    即下車與己○○共同追逐癸○○；乙○○、鄭○翔、吳○霖
    則留在廂型車上。癸○○因為丙○○在前阻擋，丁○○、戊○○、甲○○、己○○、丙○○、陳○杰、蔡○傑等人緊追
    在後，無法脫身，欲持隨身攜帶之伸縮鐵棍反擊，卻不慎跌
    倒而掉落地面，旋為蔡○傑趁隙拾起，並遭丁○○、戊○○
    、甲○○、丙○○、蔡○傑、己○○、陳○杰等人或以前開
    伸縮鐵棍或手、腳毆打癸○○之頭部及身體，或以手拉住癸○○以防脫逃，或在旁圍觀助勢，此時癸○○頭部已呈流血
    狀，高呼救命並以手護頭部，其等仍不罷手，並準備將癸○○強押上廂型車，癸○○趁機雙手緊握該處路邊欄杆不放，
    蔡○傑見狀即持該伸縮鐵棍敲擊癸○○的手部，迫使其鬆開
    雙手，再經丁○○示意戊○○、甲○○、己○○、丙○○、
    蔡○傑合力將癸○○強押至上開廂型車之方式，剝奪其行動
    自由。眾人上車後改由丁○○駕駛前開廂型車，丙○○坐在
    副駕駛座，第二排由左至右分別乘坐蔡○傑、己○○、陳○
    杰，並將癸○○安置在第二排前之腳踏墊處，第三排由左至
    右則分別乘坐鄭○翔、吳○霖、乙○○；戊○○則駕駛上開
    自小客車搭載甲○○隨行在後。茲因癸○○在廂型車內奮力
    掙扎，以手拉扯手剎車及排檔桿，試圖阻止廂型車行進，遭
    到丙○○阻止及毆打，蔡○傑、己○○則輪流持伸縮鐵棍毆
    打癸○○的頭部及身體，同時坐在第三排之乙○○等人亦起
    身持伸縮鐵棍或徒手毆打癸○○頭部及身體，癸○○不敵其
    等之毆打，即遭丙○○、己○○、蔡○傑、陳○杰等人強力
    壓制於第二排座位前之腳踏墊處，嗣因該廂型車排檔鎖遭癸○○損壞，遂於臺南市○○路○段與大成路一段交岔路口改
    由戊○○駕駛前開廂型車，丁○○則駕駛前開自小客車，並
    相約共同前往臺南縣新市鄉之「社內公園」會合。當戊○○
    駕駛前開廂型車後亦出拳毆打癸○○，並於行駛途中打電話
    報警，試圖為其等違法行為卸責，乙○○則因坐在第三排不
    好出拳毆打癸○○，遂與陳○杰交換座位，繼續以手、腳或
    持前開伸縮鐵棍毆打癸○○，廂型車內其餘之人或出手毆打
    癸○○，或在座位上圍觀助勢，癸○○因其等之毆打，頭部
    、臉部流血現象加劇。俟兩車抵達「社內公園」後，丁○○
    、戊○○、甲○○、己○○、丙○○、乙○○、陳○杰、蔡
    ○傑、吳○霖、鄭○翔等人明知癸○○在臺南市○○路○段
    五０三巷六號前及在廂型車內分遭其等或持前開伸鎖鐵棍，
    或以手、腳圍毆，因而頭部、臉部受傷，流血不止，已無力
    抵抗，亦可預見如繼續加以圍毆可能會有致死之可能，仍續
    承前開傷害人身體之犯意聯絡，強行將癸○○拖下廂型車，
    或接續毆打癸○○之身體，或在旁圍觀助勢，或先去如廁後
    再返回圍毆現場在旁圍觀助勢。癸○○經歷其等先後數度圍
    毆之情形下，受有顱腦損傷、顱內出血、臉部、頭皮撕裂傷
    、左手第三、四肢手指骨折等傷害，當場昏迷不醒，其等見
    事態嚴重，遂將癸○○抬至上開廂型車之後車廂安置，經共
    同研商後，由甲○○駕駛上開自小客車搭載乙○○、己○○
    、陳○杰、鄭○翔、吳○霖等人返回臺南縣新化鎮後，各自
    返家。另由丁○○於同日晚間十時四十八分許，駕駛上開廂
    型車搭載戊○○、丙○○、蔡○傑及昏迷不醒之癸○○，在
    未被有偵查權之公務員或機關發覺其等之犯嫌前，即自行前
    往至臺南縣警察局善化分局新市分駐所報案自首前開傷害及
    妨害自由等犯行，並請警方聯繫救護車將癸○○送醫，合計
    其等剝奪癸○○行動自由時間達一個多小時，而癸○○經送
    財團法人奇美醫院（下簡稱奇美醫院）急救後，延至同年二
    月二十二日下午四時二十五分許因遭毆打導致頭部外傷合併
    顱內出血、重度腦水腫及其合併症等傷重不治死亡。
三、嗣於九十五年二月六日晚間十一時許，經警當場查扣癸○○
    所有之伸縮鐵棍一支、賭博性電玩出牌控制器一組、蔡○傑
    所有沾有血跡之布鞋一雙。另甲○○、己○○同時於九十五
    年二月二十二日晚間十時許，乙○○則於同年月二十三日晚
    間八時許，均在未被有偵查權之公務員或機關發覺其等之犯
    嫌前，即自行前往至臺南市第六分局自首前開傷害及妨害自
    由等犯行，進行接受審判。
四、案經被害人癸○○之妹辛○○訴由臺南市警察局第六分局報
    告臺灣臺南地方法院檢察署檢察官偵查起訴。
    理  由
壹、程序方面
一、按證人、鑑定人依法應具結而未具結者，其證言或鑑定意見
    ，不得作為證據，刑事訴訟法第一百五十八條之三定有明文
    。次按刑事審判上之共同被告，係為訴訟經濟等原因，由檢
    察官或自訴人合併或追加起訴，或由法院合併審判所形成，
    其間各別被告及犯罪事實仍獨立存在。故共同被告對於其他
    共同被告之案件而言，為被告以外之第三人，本質上屬於證
    人（最高法院九十四年度臺上字第五九四一號判決要旨參照
    ）。查本件共同被告丁○○、戊○○、甲○○、己○○、丙○○、乙○○以及另案被告陳○杰、蔡○傑、吳○霖、鄭○
    翔等人之於本身以外之被告，均屬被告以外之第三人，其等
    於檢察官偵查訊問時，立於證人地位所為關於本身以外同案
    被告之證述，未依法定程序進行具結者，依前開規定，均無
    證據能力，合先敘明。
二、又按被告以外之人於偵查中向檢察官所為之陳述，除顯有不
    可信之情況者外，得為證據，刑事訴訟法第一百五十九條之
    一第二項亦定有明文。查證人丁○○、戊○○、甲○○、己○○、丙○○、乙○○、陳○杰、蔡○傑、吳○霖、鄭○翔
    、子○○於偵查中經具結程序向檢察官所為之證述，因已經
    法定具結程序以擔保其證言之可信性者，且其等於證述過程
    中亦有全程錄音，復未受到任何強暴、脅迫或其他不正方法
    而有任何顯不可信之情，揆諸前開法條規定，自有證據能力
    。
三、復按被告以外之人於審判外之陳述，雖不符前四條之規定，
    而經當事人於審判程序同意作為證據，法院審酌該言詞陳述
    或書面陳述作成時之情況，認為適當者，亦得為證據。當事
    人、代理人或辯護人於法院調查證據時，知有第一百五十九
    條第一項不得為證據之情形，而未於言詞辯論終結前聲明異
    議者，視為有前項之同意，刑事訴訟法第一百五十九條之五
    定有明文。查證人丁○○、戊○○、甲○○、己○○、丙○○、乙○○、陳○杰、蔡○傑、吳○霖、鄭○翔、子○○等
    人於警詢所為之證述，對於本身以外之共同被告，均屬被告
    以外之人於審判外之陳述，然前開證人於警詢所為之證述，
    業經檢察官、被告及選任辯護人於本院九十六年七月二十七
    日準備程序時同意作為本案之證據，並於本院同年十二月十
    六日審理期日進行調查證據時不爭執其證據能力，而本院考
    量前開證人於警詢證述時均有全程錄音，所述亦屬其等親身
    經驗之事，認前開證人於警詢證述之內容亦得為證據。
四、再按被告以外之人於審判外向法官所為之陳述，得為證據，
    刑事訴訟法第一百五十九條之一第一項定有明文。查少年即
    同案被告陳○杰、蔡○傑、吳○霖、鄭○翔於本院少年法庭
    調查及審理時所為之供述，係屬審判外向法官所為之陳述，
    依前開法條規定，同得為證據。
貳、實體部分：
一、訊據被告丁○○、戊○○、己○○、丙○○、乙○○等人對
    於前開犯罪事實均坦承不諱，復有證人即共同被告丁○○、
    戊○○、甲○○、己○○、丙○○、乙○○、甲○○、陳○
    杰、蔡○傑、吳○霖、鄭○翔於警偵訊之結證可佐，並經證
    人即目擊證人子○○於警偵訊之證述無訛，足證被告丁○○
    、戊○○、己○○、丙○○、乙○○前開自白在臺南市○○
    路○段麥當勞前、前開廂型車內以及臺南縣新市鄉「社內公
    園」內參與傷害被害人癸○○之身體及剝奪被害人行動自由
    等情應與事實相符，另被害人因遭被告丁○○、戊○○、己○○、丙○○、乙○○等人之毆打，而受有前開顱腦損傷、
    顱內出血、臉部、頭皮撕裂傷、左手第三、四肢手指骨折等
    傷害，傷重不治死亡一節，亦有奇美醫院出具之診斷證明書
    及病歷各一份在卷可稽，再經臺灣臺南地方法院檢察署檢察
    官督同法醫相驗、解剖後，確認被害人癸○○之死亡原因為
    遭毆打導致頭部外傷合併顱內出血、重度腦水腫及其合併症
    ，此有勘驗筆錄、檢察官相驗屍體證明書各一份，以及法務
    部法醫研究所九十五年五月八日以法醫理字第000000
    0000號函檢送之鑑定書一份附卷可參，可證被告丁○○
    、戊○○、己○○、丙○○、乙○○前開傷害行為與被害人
    死亡確有相當因果關係。
二、至被告甲○○固坦承在臺南市○○路○段麥當勞前有參與前
    開傷害及妨害自由之犯行，惟矢口否認有預見被害人死亡之
    加重結果云云，然查：
  (一)按刑法第二百七十七條第二項傷害致人於死罪，係因犯傷害
    罪致發生一定結果所為加重其刑之規定，而加重結果犯既以
    行為人以「能預見」其結果之發生為要件，而所謂「能預見
    」乃指客觀情形而言，與主觀上有無預見之情形不同。刑法
    上傷害致死罪係結果犯；又「上訴人等四人同時同地基於同
    一原因圍毆被害人等二人，其中一人因傷致死，當時既無從
    明確分別圍毆之對象，顯係基於一共同之犯意分擔實施行為
    ，應成立共同正犯，並同負加重結果之全部罪責」；再者，
    結果加重犯對於加重結果之發生，並無主觀上之犯意可言，
    共犯中之一人所引起之加重結果，其他共犯應否同負加重結
    果之全部刑責，端視其就此加重結果之發生，於客觀情形能
    否預見，而非以各共犯之間，主觀上對於加重結果之發生，
    有無犯意之聯絡為斷（最高法院四十七年臺上字第九二０號
    、六十九年臺上字第一九三一號、九十三年臺上字第四八五
    八號判例要旨參照）。
  (二)質之證人即共同被告丁○○於偵查中具結證述：在臺南市○○路○段麥當勞前巷子，被害人遭少年蔡○傑以前開伸縮鐵
    棍猛打被害人頭部，當時被害人頭部已經流血了等語（九十
    五年度少連偵字第十六號卷第二二至二五頁、第九六至九七
    頁）；證人即共同被告丙○○亦具結證稱：「（當時他受傷
    情況如何）在車上我們沒開燈，但是知道他頭是濕的，我們
    猜想他一定是頭部流血，我們在車上蔡○傑還有用甩棍打他
    ，‧‧‧」等語（九十五年度少連偵字第十六號卷第十一至
    十五頁）；證人戊○○同於警詢時證稱：「‧‧‧癸○○見
    狀便拔腿往麥當勞門市方向逃跑，丁○○三人便隨後追趕，
    癸○○便自身上取出三節式鐵製警棍意圖反抗，蔡○傑便上
    前搶下癸○○手中警棍，並手持警棍毆打癸○○頭部，隨即
    我們便將已經受傷的癸○○強行押上福斯廠牌Ｔ四型式00
    00000號廂型車」等語（警卷第九至十四頁）；另證人
    即少年蔡○傑於警詢時證稱：「因為丁○○車窗搖下來被癸○○看見，所以癸○○隨身拿出伸縮鐵棍欲打戊○○，我們
    見狀隨即下車追攔，並由丙○○追上攔下，我乘機奪下該支
    伸縮鐵棍，我並持該支伸縮鐵棍朝他的頭部及身體毆打，另
    丁○○、戊○○、丙○○等人也持拳頭毆打他」等語（警卷
    第二０至二三頁），另於偵查中具結證述「（你們抓到癸○○時有何人動手）丙○○擋在癸○○前面不讓癸○○跑掉，
    我先追到，看到癸○○的鐵棍掉出來，我就去撿起鐵棍，而
    丁○○、戊○○、甲○○、己○○他們就追過來抓住癸○○
    ，在抓的過程中他們都有打他」等語（九十五年度少連偵字
    第十六號卷第一０五至一０七頁），交互參照前開證人之證
    述，顯見被害人於臺南市○○路○段麥當勞前，即遭到丁○○、戊○○、甲○○、己○○、丙○○、蔡○傑等人或以被
    害人所有之伸縮鐵棍，或以手腳圍毆傷害被害人之頭部，導
    致被害人於當時頭部已呈現流血狀態，復參以目擊證人子○○於警詢時亦證述「九十五年二月六日晚上九時許，我在自
    宅00路0段0000巷0之二號三樓聽到有人叫喊救命，‧
    ‧‧，當時是有三至四名男子在毆打另名男子，叫喊救命之
    人是被毆打之男子，‧‧‧」、「當時三、四名男子內有一
    男子持類似鐵管形狀之棍棒毆打該名男子」等語（九十五年
    度少連偵字第十六號卷第八二至八四頁），更於偵查中具結
    證述「當天晚上九點多我在客廳看電視我聽到下面有人喊叫
    救命的聲音，我就跑到陽臺去看，看到有一個人被打，手抱
    著頭一直喊救命，我有看他被三、四個人圍起來打」、「（
    對方如何打被害人）我是看到是用手打，被害人一直用手抱
    著頭，他的頭應該有被打否則被害人不會一直抱著頭喊救命
    ，我就找女兒打電話報警，我就跑到樓下，我看到被害人被
    拖到附近的將軍廟對面的廂型車，我有看有人拿著一支圓型
    的棍子‧‧‧」等語（九十五年度少連偵字第八九至九０頁
    ），益證被害人當時確實頭部受到毆打而大聲呼叫救命之情
    。再徵之被害人於九十五年二月七日送往奇美醫院急救時，
    被害人所受之傷勢為頭部外傷腦出血、臉部頭皮撕裂傷、左
    手三、四指骨折，此有該院該日出具之診斷證明書一紙在卷
    可按（警卷第二六頁），復參以奇美醫院檢送病歷（附於卷
    外）中所拍攝急救時被害人之傷勢照片所示，被害人之傷勢
    及流血痕跡均集中於頭部、臉部，身體部位亦僅左手掌部分
    受傷，足證前開證人所述被害人乃頭部、臉部受傷要屬無疑
    。
  (三)另輔以扣案之前開伸縮鐵棍，係二段式鋼鐵製黑色圓棍，將
    二段全部伸展開，自頂端至尾端，全長四十四公分，把手處
    附有海綿護套，鐵棍前端伸出處約長二十公分一情，業經本
    院勘驗無訛，並製有勘驗筆錄在卷可按（本院卷第二九七頁
    ）。而由前開鐵棍之材質係屬鋼鐵金屬製品，質地堅硬，經
    人持之猛力敲打人體脆弱之頭部，可能造成死亡之結果，乃
    客觀可以預見之事實。第衡之被告甲○○坦承於臺南市○○
    路○段麥當勞前佯裝買家與被害人碰面交易，於被害人發現
    有異逃跑之際，亦有參與追逐並以手抓住被害人之衣服，此
    時有多人自背後毆打被害人，被害人大聲呼喊救命等情，足
    見被告甲○○於被害人在臺南市○○路○段麥當勞前遭眾人
    毆打時，已近距離與被害人接觸，並目睹眾人以手、腳或前
    開伸縮鐵棍毆打被害人頭部或身體，當可見聞被害人大聲呼
    喊救命，以及被害人當時頭部受傷而呈現流血狀態等客觀情
    事以觀，被告甲○○確可預見被害人可能因其等之毆打而造
    成死亡之結果。
  (四)再參諸被告甲○○與其餘被告於案發前，即已謀議欲藉機教
    訓修理被害人，以逼迫被害人返還貨款，被害人於臺南市○○路○段現場，並未立即交還貨款予被告丁○○，在計畫目
    的未達成之前，被告甲○○自可預見同行之其餘被告將持續
    毆打被害人以遂行目的，此由被告戊○○駕駛前開廂型車搭
    載其餘被告及被害人，與被告丁○○駕駛搭載被告甲○○之
    自小客車，在距離臺南市○○路○段將近一小時路程之社內
    公園會合時，仍將已毫無反抗能力之被害人從廂型車內強行
    拖下，並承前開傷害之犯意聯絡持續毆打被害人或圍觀助勢
    ，可見一斑，倘若被告丁○○等人於離開麥當勞現場後有立
    即將被害人帶往警局報案之意，自臺南市○○路○段至臺南
    縣新市鄉社內公園途中，有多所警察局或派出所可帶同前往
    ，所有參與之本件被告亦毋庸在路徑偏僻、光線昏暗之社內
    公園內兩車會合，尚將無力抵抗之被害人拖下廂型車繼續毆
    打，毫無將已受傷之被害人救護之意，而被告甲○○亦不否
    認有前往社內公園並下車等情，足證被告甲○○不僅對於被
    害人在臺南市○○路○段麥當勞現場已受有頭部外傷之情有
    認知，亦可預見如繼續加害有造成死亡結果之可能，仍與其
    餘被告在社內公園內承前開傷害之犯意聯絡持續加害毆打被
    害人。
  (五)復佐以證人己○○於偵查中具結證述：「（這輛廂型車的車
    廂為何會有血跡）我下車時癸○○他還趴在蔡○傑旁的腳踏
    板上，已無力反抗，不斷發出呻吟，他的臉有流很多血，他
    的頭髮也有濕的，應也有流血」等語（九十五年度少連偵字
    第二０號卷第八三至八六頁）；證人戊○○亦於偵查中證稱
    ：「我們到社內公園時癸○○被拉下車時，躺在地上嗚嗚叫
    沒辦法再跑，我們四、五人就將癸○○抬到廂型車的後車廂
    」等語（九十五年度少連偵字第十六號卷第七一至七二頁）
    ；證人即少年陳○杰於本院審理時到庭證稱：被害人在廂型
    車上，持續受到毆打，頭部及太陽穴流血，之後即無法再活
    動，說話亦很含糊，當時己○○有幫被害人擦血，並阻止大
    家不要再打了，到社內公園時，因被害人已無法自行下車，
    是由前排一、二人扶下車，當時被害人頭、臉部都有血，倒
    在地上，廂型車內所有人都有下車，下車後有四、五人圍在
    被害人，圍著的人身體是弓著圍著被害人身體在動，當時被
    告甲○○已經到了等語（本院卷第二七四至二八四頁）; 證
    人蔡○傑更於本院少年庭法官訊問時證稱證稱「‧‧‧（在
    新市社內公園的時候有多少人下車）廂型車上所有的人都有
    下車，另外丁○○、甲○○他們開小客車過來也都有下車，
    下車後只有我跟丙○○去上廁所，其他人都把被害人拖到車
    前面圍在那裡，後來我跟丙○○先上車坐在第二排，其他人
    都還圍在車前面」、「（除了你跟丙○○之外還有什麼人去
    上廁所）只有我跟丙○○去上廁所，因為我們兩人最早下車
    ，不可能有人比我們早去上廁所，我們兩個上完廁所之後就
    回到車上，其他人都圍在車子前面，我肯定只有我們兩個去
    上廁所，其他人沒有」、「（他們圍在車子前面發生什麼事
    ）只看到他們圍在那裡，因為當時燈光很暗，大概圍了十幾
    分鐘，只有聽到有人在叫的聲音，很像在喊打，後來有人把
    後車廂打開，有大概四、五個，或五、六個把被害人抬到後
    車廂，丁○○、戊○○坐上廂型車，其他人全部坐小客車」
    等語（九十五年度少調字第五七號卷、九十五年度少連偵字
    第十六號卷第三八至四二頁），亦於偵查中具結證述「‧‧
    ‧到新市的社內公園，戊○○叫我們將癸○○拖下車，我和
    丙○○下車後上廁所回來看到戊○○他們圍那裡打癸○○，
    癸○○一直在哀叫，後來丁○○和甲○○到社內公園和我們
    會合，甲○○去將後車廂打開，他們將癸○○抬到後車廂‧
    ‧‧」等語（九十五年度少連偵字第十六號卷第四七至四九
    頁）：證人即少年陳○杰於偵查中亦證稱：「（為何被害人
    會死亡）是因車上和社內公園時，有人打他（即被害人）‧
    ‧‧」等語（九十五年度少連偵字第四號卷第十七至二一頁
    ），均可證被告甲○○等人至社內公園後，均有下車圍觀，
    並對於被害人頭部受傷流血，無力反抗之客觀情況已有認知
    ，仍與其他被告基於前開傷害之犯意聯絡，或繼續毆打或在
    場圍觀助勢，實難謂被告甲○○有何無法預見被害人死亡之
    加重結果。
  (六)雖證人即少年陳○杰於本院審理時到庭證稱：在臺南市○○
    路麥當勞時，被害人上車時，意識清醒，只有手部受傷，當
    時並未見聞被害人有手頭部或頭部受傷等語。然查陳○杰前
    開證述不僅與在場參與追逐圍毆被害人之證人即共同被告丁○○、戊○○、丙○○、蔡○傑、以及目擊證人子○○所為
    之前開證述相左，更對被告甲○○自承於追逐過程中有以手
    抓住被害人衣服等情均稱未看見，顯有避重就輕之嫌不可採
    信外，又其證稱在社內公園內，上完廁所後即上前開自小客
    車，對於圍住被害人之被告，有何舉動，或何人將被害人扛
    至箱型車後車廂等情亦均稱不知情，交互參酌前開證人即共
    同被告蔡○傑等人之證述，證人陳○杰之證述亦不足以推翻
    前開證人所為之證述，而遽採為有利被告甲○○之認定。
  (七)另查本件被害人係因遭毆打導致頭部外傷合併顱內出血、重
    度腦水腫及其合併症而死亡，已見前述，而被害人之遺體經
    解剖發現左側頂枕交界處有外科縫合傷口，顏面有多處新鮮
    疤痕，兩側頂部有頭皮下出血，腦部有嚴重水腫，顯微鏡下
    亦發現無數神經元細胞壞死，另有蜘蛛膜下腔出血等情，此
    有前開法醫研究所鑑定報告在卷可稽，復觀諸被害人送往奇
    美醫院急救時所拍攝之照片二幀，被害人頭部、臉部傷勢明
    顯、血流不止（詳見奇美醫院檢送之病歷），易言之，只要
    參與毆打或圍觀助勢之諸位被告均能清楚知悉被害人頭部傷
    勢之嚴重性，況被害人一人單獨面對多達九名被告同時或連
    番毆打，此種以多對少、以強對弱之情勢，倘一同或輪流，
    以手、腳、或鐵棍毆打，當可能造成被害人受傷，傷重時並
    可能造成死亡之結果，況被害人前開傷勢確係眾被告連番以
    手、腳或前開伸縮鐵棍毆打所致，已見前述，被告甲○○於
    臺南市○○路○段及社內公園內亦均有見聞被害人受傷情勢
    ，焉有無法預見可能致被害人死亡之加重結果，是以，被告
    甲○○前開抗辯顯屬事後卸責之詞，委無足採。而被害人死
    亡與被告等人共同傷害之行為間，確有相當因果關係，要屬
    無疑。
三、此外，尚有告訴人辛○○於警詢之指訴、扣押物品目錄表、
    刑案現場照片二張、扣押物品照片二張、前開廂型車車輛照
    片六張、廂型車內血跡照片四張、扣案之伸縮鐵棍一支、賭
    博性電玩出牌控制器一組、少年蔡○傑所有沾有血跡之布鞋
    一雙及照片四張（警卷第二六至三０頁、九十五年度少連偵
    字第二０號卷第五三至五六、六一至六二頁）附卷可資為憑
    。綜上，被告丁○○、戊○○、甲○○、己○○、丙○○、
    乙○○等確有傷害被害人致死及剝奪被害人行動自由之犯行
    ，而被害人之死亡結果與被告等人之傷害行為亦有相關因果
    關係，是以，被告丁○○、戊○○、己○○、丙○○、乙○○前開自白應予事實相符而可信實，至被告甲○○前開抗辯
    其對於被害人死亡之加重結果無法預見等情，應屬事後卸責
    之詞，不足採信，從而，本件事證已臻明確，被告六人之犯
    行已堪認定。
參、認罪科刑
一、核本件被告六人前開犯行所為均係犯刑法第二百七十七條第
    二項之傷害致人於死罪及同法第三百零二條之以其他非法方
    法，剝奪人之行動自由罪。而被告六人對於前開二犯行，有
    犯意聯絡與行為分擔，應依修正施行前刑法第二十八條之規
    定論以共同正犯（詳如後述）。又其等所犯前開二罪，有方
    法目的之牽連關係，應依修正施行前刑法第五十五條後段從
    一重之共同傷害致人於死罪論處。
二、其次，按兒童及少年福利法已於九十二年五月二十八日制定
    公布，並於同年月三十日生效，其第七十條第一項前段規定
    ：成年人教唆、幫助或利用兒童及少年犯罪或與之共同實施
    犯罪或故意對其犯罪者，加重其刑至二分之一。此項規定為
    少年事件處理法第八十五條第一項之特別規定，依後法優於
    前法，特別法優於普通法之法律適用原則，自應優先適用；
    又成年人與未滿十八歲之人共同實施犯罪者，依其所犯之罪
    ，加重其刑至二分之一。此所謂成年人，依民法第十二條之
    規定，自係指已年滿二十歲之人而言（最高法院九十二年度
    臺上字第六０二三號、七十一年度臺非字第一００號判決要
    旨參照）。查被告丁○○（六十七年十一月十日生）、戊○○（六十八年十月二十三日生）於行為時，業已成年，而其
    等與當時未滿十八歲之少年即陳○杰、蔡○傑、吳○霖、鄭
    ○翔等人共犯前開犯行，依前開說明，均應依兒童及少年福
    利法第七十條之規定各加重其刑至二分之一，惟因刑法第二
    百七十七條第二項之法定刑為無期徒刑或七年以上有期徒刑
    ，依刑法第六十五條第一項之規定，無期徒刑部分不得加重
    ，僅得就有期徒刑部分加重其刑。至被告甲○○、己○○、
    丙○○、乙○○等人於行為時，雖均已滿十八歲，但均尚未
    成年，年籍詳前，依前開說明，核與兒童及少年福利法第七
    十條之要件不符，而不得加重其刑，公訴人認該等被告均應
    依前開規定加重其刑，容有誤會，附此敘明。
三、再者，被告六人於前開犯行未被有偵查權之公務員或機關發
    覺其為犯嫌前，其中被告丁○○、戊○○、丙○○於九十五
    年二月六日晚間十時四十八分許自行前往臺南縣警察局善化
    分局新市分駐所，被告甲○○、己○○則同時於九十五年二
    月二十二日晚間十時許，乙○○另於同年月二十三日晚間八
    時許自行前往至臺南市第六分局，並均向承辦員警表示於前
    開犯行實施時有在現場參與而自首本件傷害致死及妨害自由
    之犯行，進而接受裁判一情，業經證人即臺南市警察局第六
    分局承辦員警壬○○於本院審理時到庭證述明確，雖被告甲○○、己○○、乙○○自首在後，並分別製作警詢筆錄，然
    被告甲○○、己○○乃同時至警局表明自首，至被告乙○○
    亦於其餘到案被告警詢時及參酌其他事證均未得知被告乙○○涉入本案前即到警局表明自首之意，亦經證人壬○○證述
    無誤，是考之本件被告六人之行為均合乎自首之要件，應依
    修正施行前刑法第六十二條前段之規定減輕其刑（詳如後述
    ），其中被告丁○○、戊○○部分應依刑法第七十一條之規
    定先加後減之。
四、再按犯罪之情狀可憫恕者，得酌量減輕其刑，刑法第五十九
    條亦定有明文，此必須犯罪另有「特殊之原因與環境」等等
    ，在客觀上足以引起一般同情，認為即予宣告法定低度刑期
    猶嫌過重者，始有其適用（最高法院四十五年度臺上字第一
    三六一號判例可資參酌）。另刑法第五十九條規定，犯罪之
    情狀可憫恕者，得酌量減輕其刑，同法第五十七條規定，科
    刑時應審酌一切情狀，尤應注意左列事項（共十款）為科刑
    重輕之標準，兩條適用上固有區別，惟所謂「犯罪之情狀」
    與「一切情狀」，並非有截然不同之領域，於裁判上審酌其
    刑時，應就犯罪一切情狀（包括第五十七條所列十款事項）
    ，予以全盤考量，審酌其犯罪有無可憫恕之事由，以為判斷
    ，故適用第五十九條酌量減輕其刑時，並不排除第五十七條
    所列十款事由之審酌，惟其程度應達於確可憫恕，始可予以
    酌減（最高法院七十年度第六次刑事庭庭長會議決議要旨參
    照）。查被告六人均無任何前科紀錄，亦無任何少年非行紀
    錄，此有臺灣高等法院被告前案紀錄表及臺灣臺南地方法院
    檢察署刑案資料查註紀錄表各一件在卷可稽，足徵其等品行
    及素行均屬良好，復考量被告丁○○係高職肄業，從事油漆
    工，被告戊○○係國中畢業，亦從事油漆工，被告己○○、
    丙○○、乙○○於本件案發時分別尚在高職就學、國中畢業
    、高職就學，智識程度均屬不高，其中被告己○○、丙○○
    、乙○○於案發當時更尚未滿二十歲，年輕氣盛，思慮未週
    ，容易成群結黨，互求奧援，然被告五人與被害人實無任何
    深仇大恨，僅因被害人以高價五萬元出售之電玩出牌控制器
    予被告丁○○，因測試無效，幾經被告丁○○交涉退貨還款
    無功後，始籌畫推由被告戊○○佯裝新買家誘使被害人出面
    交易，再趁機逼迫被害人退貨還款，而被告己○○、丙○○
    、乙○○等人亦僅因聽聞被告戊○○轉述被告丁○○所受之
    遭遇，同仇敵慨，義氣相挺而陪同被告丁○○、戊○○前往
    交易地點，然由被告五人前往交易地點，未攜帶任何器械或
    工具，可證被告五人謀議之初，確無致被害人於死之犯意聯
    絡，僅因至交易現場，見被害人為逃避被告等人之追逐，而
    持前開伸縮鐵棍回擊時，被告五人為反擊而持續以手、腳或
    搶下之前開伸縮鐵棍共同傷害被害人頭部，未料施力過猛，
    因而致被害人死亡之結果，實非被告五人行為之初所樂見者
    ，再由被告五人於犯後立即或數日內即自行前往警局自首，
    足見其等於犯後身心充滿煎熬與悔意，另參以被告五人犯後
    於本院審理時均坦承犯行，並與被害人家屬達成民事和解，
    亦已全數賠償，並經告訴人辛○○、被害人母親當庭表明宥
    恕之意等情，本院認其等所為固係違法，然犯罪情節並非情
    無可憫之處，縱宣告法定最低刑度七年以上有期徒刑，猶嫌
    過重，均依修正施行後刑法第五十九條規定（詳如後述）減
    輕其刑，其中被告丁○○、戊○○應先加後遞減之，被告己○○、丙○○、乙○○則依刑法七十條之規定遞減之。
五、爰審酌被告丁○○、戊○○、甲○○、己○○、丙○○、乙○○六人，均無任何前科紀錄，亦有前開臺灣高等法院被告
    前案紀錄表及臺灣臺南地方法院檢察署刑案資料查註紀錄表
    各一件在卷可按，復考量其等之智識程度、生活狀況、與被
    害人之關係，犯罪動機僅因被告丁○○與被害人買賣糾紛之
    細故，以及被告戊○○與被告丁○○係兄弟關係，被告甲○○、己○○、丙○○、乙○○係因朋友義氣相挺而協同前往
    現場，被告六人之主從關係、參與程度、下手輕重等情，以
    及被害人乃七十年次，正值青壯，因其等傷害行為而傷重不
    治死亡之結果，對於被害人家屬造成難以彌補之永久傷害甚
    鉅，另被告六人於本院審理時均與被害人家屬達成和解，業
    已全數賠償無訛，並當庭向被害人家屬表示歉意，經被害人
    家屬當庭表示願意原諒之意（本院卷第二一九至二二０頁）
    ，以及被告丁○○、戊○○、己○○、丙○○、乙○○於本
    院審理時均坦承犯行，深表悔意之犯後態度，而被告甲○○
    雖否認有預見被害人死亡結果，但仍坦承有傷害及妨害自由
    犯行之態度，認公訴人對被告丁○○、戊○○具體求處有期
    徒刑十五年、被告甲○○、己○○、乙○○、丙○○求處有
    期徒刑十年，罪刑尚屬過重，應分別量處如主文所示之刑，
    較為妥適。
六、再查，被告六人所犯前開刑法第二百七十七條第二項之罪，
    原依同條例第三條之規定乃不得減刑，惟依同條例第六條「
    對於第三條所定不予減刑而未發覺之罪，於本條例施行前至
    施行之日起三各月內自首而受裁判者，依第二條第一項規定
    予以減刑」之規定，並參酌臺灣高等法院刑事庭庭長會議法
    律問題決議第一號「中華民國九十六年罪犯減刑條例第六條
    條文內容，法條僅規定【於本條例施行前】，並無始期之限
    制，是以甲所犯殺人罪，雖係【減刑條例第三條所定不予減
    刑之罪】，惟因其係於九十六年四月二十四日以前犯罪，且
    於減刑條例施行前，針對未發覺之罪自首，法院於九十六年
    七月十七日判決時，自應依減刑條例第六條之規定，依同條
    例第二條第一項之規定予以減刑，況中華民國九十六年罪犯
    減刑條例第六條條文中【施行前至】四字係立法委員於協商
    時，以自首係對犯罪行為之懺悔，又鼓勵自首，乃其行為足
    以減少司法資源之浪費，不因自首係在減刑條例施行前、後
    而有異，若將減刑條例施行前之自首排除於減刑適用之外，
    有失公允等情而增列」之決議內容，則被告六人所犯前開傷
    害致死罪，亦得依同條例第二條第一項、第七條之規定減其
    宣告刑二分之一。
七、末查被告己○○、丙○○、乙○○未曾受有期徒刑以上刑之
    宣告，已見前述，其等因年紀尚輕，社會經驗不足，一時思
    慮未周，致罹此罪名，於本院準備程序均坦承全部犯行，深
    具悔意，經此次偵審程序應已足促其警惕，諒無再犯之虞，
    本院認其等上開宣告之刑，以暫不執行為適當，爰分別宣告
    被告己○○、丙○○、乙○○緩刑五年以啟自新。惟因被告
    三人於警偵訊中對於犯行仍有避重就輕之情，以及其等因買
    賣糾紛之細故，即糾眾誘使被害人出面理論，並於見被害人
    反擊時，亦予以回擊而造成此樁不幸，實有過於莽撞、衝動
    ，為強化被告三人之法治概念，使其於緩刑期內能深知警惕
    ，避免其緩刑宣告不致輕易遭到撤銷，爰併依刑法第七十四
    條第二項第五款之規定，命被告三人分別於緩刑期內即本判
    決確定之翌日起二年內，依執行檢察官之命令，向指定之公
    益團體、地方自治團體或社區，分別提供如主文所示期間之
    義務勞務，併依刑法第九十三條第一項第二款之規定，於緩
    刑期內付保護管束。復按刑法第七十四條所謂受二年以下有
    期徒刑、拘役或罰金之宣告，係指宣告之本刑而言，並不包
    括減刑之宣告，被告宣告之本刑為有期徒刑二年六月，即不
    得宣告緩刑（最高法院七十七年度臺上字第四二０三號判例
    要旨、八十六年度臺非字第二七０號判決要旨參照，六十五
    年度第一次刑庭庭推總會決議(一)亦採相同見解）。是以，被
    告丁○○、戊○○、甲○○所受減刑後之宣告刑固未逾有期
    徒刑二年，但其等所受宣告之本刑仍逾有期徒刑二年，依前
    揭判例要旨，自不得為緩刑之宣告，附此敘明。
八、至被告己○○、丙○○、乙○○究應向何公益團體、地方自
    治團體或社區提供義務勞務，屬執行之問題，應由執行檢察
    官斟酌全案情節及各公益團體、地方自治團體或社區之需求
    ，妥為指定。另被告五人如未於主文所示之期間內履行本判
    決所諭知之負擔，情節重大者，檢察官得依刑事訴訟法第四
    百七十六條、現行刑法第七十五條之一之規定，聲請撤銷對
    其等所為之緩刑宣告，均併予敘明。
肆、新舊法比較之說明
一、按行為後法律有變更者，適用行為時之法律。但行為後之法
    律有利於行為人者，適用最有利於行為人之法律。修正後刑
    法第二條第一項定有明文。查本件被告丁○○、戊○○、甲○○、己○○、丙○○、乙○○六人行為後，刑法總則編於
    九十四年二月二日大幅修正公布後，於九十五年七月一日正
    式施行，而修正後刑法第二條第一項之規定乃為與刑法第一
    條罪刑法定主義相互契合，而貫徹法律禁止溯及既往原則，
    係規範行為後法律變更所生新舊法律比較適用之準據法，是
    以刑法第二條第一項雖經修正，但因屬適用法律之準據法，
    本身尚無比較新舊法之問題，應一律適用裁判時之修正施行
    後刑法第二條之規定以決定適用之刑罰法律，先予辨明。又
    參以本次刑法總則編修正之比較新舊法，應就罪刑有關之連
    續犯、累犯加重、沒收等一切情形，綜其罪刑之結果而為比
    較（最高法院九十五年五月二十三日刑事庭第八次會議決議
    可資參照），首先敘明。
二、其次，被告六人行為時修正施行前刑法第二十八條乃規定：
    「二人以上共同實施犯罪之行為者，皆為正犯」，而修正施
    行後同條文僅將「實施」修正為「實行」，考之修正條文立
    法理由說明，其主要目的係在排除僅參與犯罪之「陰謀」或
    「預備」階段者成立共同正犯之可能，就此而言，修正施行
    後刑法第二十八條之規定已較修正前之規定限縮共同正犯成
    立之範圍，然本件被告六人所為之犯行，非屬陰謀、預備共
    同正犯，適用新舊法之結果，修正後之規定並非較有利於正
    犯，因此，依刑法第二條第一項前段之規定，仍應適用修正
    前刑法第二十八條之規定。
三、查被告六人行為時，刑法第五十五條後段規定「犯一罪而其
    方法或結果之行為犯他罪名者，從一重處斷。」，惟被告行
    為後即九十五年七月一日修正施行之刑法業已刪除牽連犯之
    規定，此雖非犯罪構成要件或刑度之變更，但因方法目的、
    原因結果關係之數犯行是否可依牽連犯論以一罪或數罪併罰
    ，顯已影響行為人刑罰之法律效果，自屬法律有變更，依修
    正施行後刑法第二條第一項規定比較新、舊法，而本案依照
    新法刪除牽連犯之規定，必須就被告妨害自由及傷害致死等
    具有方法目的關係之數犯行分論併罰，不若舊法得依牽連犯
    之規定從一重罪論處以一罪，對被告六人較為有利，故應依
    刑法第二條第一項前段之規定，適用修正施行前刑法第五十
    五條後段牽連犯之規定，從一重處斷。
四、再者，被告丁○○、戊○○、己○○、丙○○、乙○○等人
    行為後，修正施行後刑法第五十七條、第五十九條規定之文
    字固有所變動，然此為法院就刑之裁量及酌減審認標準見解
    之明文化，非屬法律之變更（最高法院九十五年度第八次刑
    事庭會議決議參照），自無刑法第二條第一項規定之適用，
    是以，應適用修正施行後刑法第五十七條、第五十九條之規
    定。
五、再者，被告六人行為時關於刑法第六十二條自首之規定，不
    論自首動機為何，一律減輕其刑，而行為後修正施行後同條
    文業已修正為「得減輕其刑」，考其修正理由乃為因應自首
    動機，有因情事所迫，有基於預期邀獲必減之寬典等，一律
    必減其刑，難於獲致公平，故委由裁判者視具體情況決定是
    否減輕其刑，因此，比較新舊條文適用結果，以修正施行前
    刑法第六十二條之規定較有利於被告六人。
六、第查，本件被告己○○、丙○○、乙○○等三人行為後，修
    正施行後刑法第七十四條緩刑之規定固有所修正，然關於緩
    刑要件之判斷基準，並非以行為時法律為依據，而係依裁判
    時法律為準，理由乃因緩刑條件並非針對犯罪行為之認定與
    處罰所設，而係攸關宣告刑是否執行而定，故應以裁判時法
    律為其準據，復參照最高法院九十五年度第八次刑事庭會議
    決議亦同此見解，因此，關於緩刑宣告之法條適用，自無刑
    法第二條第一項規定之適用，而應適用現行刑法第七十四條
    之規定。
七、末查，刑法分則編設有罰金刑規定之貨幣單位係屬銀元，依
    此論科罰金者，均應適用罰金罰鍰提高標準條例第一條、第
    四條之規定，按各該具體條文制定或修正之時間先後，定其
    提高之倍數。惟依被告六人行為後即九十五年七月一日增訂
    施行之刑法施行法第一條之一之規定，刑法第三百零二條之
    罰金刑，應以新臺幣為單位，數額應提高三十倍。然此與修
    正前之罰金以銀元為單位，適用罰金罰鍰提高標準條例之結
    果應提高十倍者，對被告而言，並無不利（新臺幣與銀元之
    比例為一比三，換算結果，亦為三十倍）。復參以其立法理
    由，係因應刑法增修條文自九十五年七月一日施行後，刑法
    第三十三條第五款規定，罰金貨幣單位已改為新臺幣，是以
    同法各罪所定罰金貨幣單位，自應配合上開規定修正；且因
    不再適用「現行法規所定貨幣單位折算新臺幣條例」，為使
    罰金數額趨於一致，避免衍生新舊法比較適用問題，以緩和
    實務適用法律之衝擊，於不變動罰金數額之前提下，而為制
    定。換言之，刑法施行法第一條之一，係為取代刑法修正前
    適用罰金罰鍰提高標準條例第一條及現行法規所定貨幣單位
    折算新臺幣條例第二條之規定。是本件上開被告六人所犯刑
    法第三百零二條規定之罰金刑度，無庸引據刑法第二條第一
    項為新舊法比較，應逕援引上開刑法施行法第一條之一之規
    定以為貨幣單位及提高標準之依據，併此敘明。
據上論斷，應依刑事訴訟法第二百九十九條第一項前段，兒童及
少年福利法第七十條第一項前段，中華民國九十六年罪犯減刑條
例第二條第一項第三款、第六條、第七條、第十條，刑法第二條
第一項、第十一條、第二百七十七條第二項、第三百零二條、第
五十九條、第七十四條第一項第一款、第五款、第九十三條第一
項第二款、（修正施行前）第二十八條、（修正施行前）第五十
五條後段、（修正施行前）第六十二條，判決如主文。
本案經檢察官庚○○到庭執行職務。
中    華    民    國    97    年    1     月    4     日
                刑事第十一庭審判長  法  官  陳威龍
                                    法  官  吳坤芳
                                    法  官  黃欣怡
以上正本證明與原本無異。
如不服本判決應於收受本判決後10日內向本院提出上訴書狀，並
應敘述具體理由。如未敘述上訴理由者，應於上訴期間屆滿後20
日內向本院補提理由書狀（均須按他造當事人之人數附繕本）「
切勿逕送上級法院」。
                                    書記官  陳怡吟
中    華    民    國    97    年    1     月    4     日
附錄本案論罪科刑法條全文：
中華民國刑法第277條
（普通傷害罪）
傷害人之身體或健康者，處 3 年以下有期徒刑、拘役或 1 千元
以下罰金。
犯前項之罪因而致人於死者，處無期徒刑或 7 年以上有期徒刑；
致重傷者，處 3 年以上 10 年以下有期徒刑。
中華民國刑法第302條
（剝奪他人行動自由罪）
私行拘禁或以其他非法方法，剝奪人之行動自由者，處 5 年以下
有期徒刑、拘役或 3 百元以下罰金。
因而致人於死者，處無期徒刑或 7 年以上有期徒刑，致重傷者，
處 3 年以上 10 年以下有期徒刑。
第 1 項之未遂犯罰之。

司法院資訊處製作；財團法人民間司法改革基金會備份。
